【裁判字號】    97,訴,942
【裁判日期】    970731
【裁判案由】    違反毒品危害防制條例
【裁判全文】
臺灣屏東地方法院刑事判決               97年度訴字第942號
公  訴  人  臺灣屏東地方法院檢察署檢察官
被      告  甲○○
                      （現另案在臺灣屏東監獄執行）
上列被告因違反毒品危害防制條例案件，經檢察官提起公訴（97
年度毒偵字第1237號），被告於準備程序中就被訴事實為有罪之
陳述，本院合議庭裁定改依簡式審判程序審理，判決如下：
    主  文
甲○○施用第一級毒品，累犯，處有期徒刑壹年；又施用第二級
毒品，累犯，處有期徒刑陸月。應執行有期徒刑壹年肆月。
    事  實
一、甲○○前於民國89年間因施用毒品案件，經臺灣高雄地方法
    院以89年度毒聲字第7605號裁定送觀察、勒戒後，認有繼續
    施用毒品傾向，再經臺灣高雄地方法院以89年度毒聲字第81
    16號裁定送戒治處所施以強制戒治，嗣因戒治成效良好，臺
    灣高雄地方法院以90年度毒聲字第1709號裁定停止戒治處分
    ，於90年4 月12日停止戒治處分，並於90年10月16日保護管
    束期滿未經撤銷，強制戒治視為執行完畢，由臺灣高雄地方
    法院檢察署檢察官以90年度戒毒偵字第1174號為不起訴處分
    確定。又其曾於94年間因竊盜、違反毒品危害防制條例等案
    件，經臺灣高雄地方法院分別以94年度易字第1487號、94年
    度訴字第3690號、94年度簡字第6429號判決各判處有期徒刑
    8 月、8 月、4 月確定；復於95年間因違反毒品危害防制條
    例案件，經臺灣高雄地方法院以95年度簡字第1016號判決判
    處有期徒刑4 月確定，上開各案並經臺灣高雄地方法院以95
    年度聲字第1563號裁定應執行有期徒刑1 年11月確定，嗣再
    經臺灣高雄地方法院以96年度聲減字第77號裁定減刑，並定
    應執行有期徒刑11月又15日確定，於96年7 月16日縮刑期滿
    執行完畢。詎其猶不知悔改，仍未戒除毒癮，於強制戒治執
    行完畢釋放後，復分別基於施用第一級毒品海洛因之犯意，
    於97年4 月23日10許，將海洛因加水稀釋後以注射針筒注射
    之方式，在其位於高雄縣旗山鎮○○街16號住處，施用第一
    級毒品海洛因1 次；另基於施用第二級毒品甲基安非他命之
    犯意，燒烤甲基安非他命產生煙氣再以口鼻吸食之方式，在
    其停放在上開住處前之自小客車內，施用第二級毒品甲基安
    非他命1 次。嗣於97年4 月26日下午某時許，因另涉竊盜案
    件遭通緝而為警緝獲到案，經其同意採尿送驗後呈嗎啡及甲
    基安非他命之陽性反應，始知上情。
二、案經屏東縣政府警察局屏東分局報請臺灣屏東地方法院檢察
    署檢察官偵查起訴。
    理  由
一、本件被告甲○○所犯係死刑、無期徒刑、最輕本刑為3 年以
    上有期徒刑以外之罪，其於本院準備程序中就被訴事實為有
    罪之陳述，經法官告知被告簡式審判程序之旨，並聽取公訴
    人、被告之意見後，由本院合議庭依刑事訴訟法第273 條之
    1 第1 項規定，裁定由受命法官獨任進行簡式審判程序，先
    予敘明。
二、上開事實，業據被告於本院審理時坦承不諱，且被告為警查
    獲時採尿送驗結果呈嗎啡（即海洛因水解後之反應）及甲基
    安非他命之陽性反應，有台灣檢驗科技股份有限公司97年5
    月14日KＺ000000000000號濫用藥物尿液檢驗報告1 紙在卷可
    證，上述鑑驗結果，係檢驗機關本於專業知識及以精密儀器
    或科學檢驗方法所得之結論，自可憑信，足見被告自白與事
    實相符，堪以採信。又被告前於89年間因施用毒品案件，經
    臺灣高雄地方法院以89年度毒聲字第7605號裁定送觀察、勒
    戒後，認有繼續施用毒品傾向，再經臺灣高雄地方法院以89
    年度毒聲字第8116號裁定送戒治處所施以強制戒治，嗣因戒
    治成效良好，臺灣高雄地方法院以90年度毒聲字第1709號裁
    定停止戒治處分，於90年4 月12日停止戒治處分，並於90年
    10月16日保護管束期滿未經撤銷，強制戒治視為執行完畢，
    由臺灣高雄地方法院檢察署檢察官以90年度戒毒偵字第1174
    號為不起訴處分確定，此有臺灣屏東地方法院檢察署刑案資
    料查註紀錄表、全國施用毒品案件紀錄表及臺灣高等法院被
    告全國前案紀錄表各1 份在卷可參。從而，本件事證明確，
    被告犯行洵堪認定。
三、查海洛因及甲基安非他命分屬毒品危害防制條例第2 條第2
    項第1 款、第2 款所稱之第一級、第二級毒品，均不得持有
    、施用，被告竟持以施用，核其所為，係犯同條例第10條第
    1 項之施用第一級毒品罪及同條第2 項之施用第二級毒品罪
    。其施用前持有海洛因及甲基安非他命之低度行為，應為施
    用之高度行為所吸收，均不另論罪。又被告曾於94年間因竊
    盜、違反毒品危害防制條例等案件，經臺灣高雄地方法院分
    別以94年度易字第1487號、94年度訴字第3690號、94年度簡
    字第6429號判決各判處有期徒刑8 月、8 月、4 月確定；復
    於95年間因違反毒品危害防制條例案件，經臺灣高雄地方法
    院以95年度簡字第1016號判決判處有期徒刑4 月確定，上開
    各案並經臺灣高雄地方法院以95 年 度聲字第1563號裁定應
    執行有期徒刑1 年11月確定，嗣再經臺灣高雄地方法院以96
    年度聲減字第77號裁定減刑，並定應執行有期徒刑11月又15
    日確定，於96年7 月16日縮刑期滿執行完畢，此有臺灣屏東
    地方法院檢察署刑案資料查註紀錄表及臺灣高等法院被告全
    國前案紀錄表各1 份在卷可按，其受徒刑之執行完畢，5 年
    以內故意再犯有期徒刑以上之上述2 罪，皆為累犯，依法均
    應加重其刑。其所犯上述2 罪，犯意各別，行為互異，應予
    分別論罪，合併處罰。爰審酌被告素行非佳，經觀察、勒戒
    及強制戒治執行完畢後，仍未能戒除毒癮，顯見其無戒毒悔
    改之意，惟念其施用毒品乃自戕行為，及其施用毒品次數、
    犯罪後坦承犯行，態度尚稱良好等一切情狀，分別量處如主
    文所示之刑，並定其應執行之刑。
據上論斷，應依刑事訴訟法第273 條之1 第1 項、第299 條第 1
項前段，毒品危害防制條例第10條第1 項、第2 項，刑法第11條
前段、第47條第1項、第51條第5 款，判決如主文。
本案經檢察官許英輝到庭執行職務。
中    華    民    國    97    年    7     月    31    日
                  刑事第二庭  法  官   蘇碧珠
上正本證明與原本無異。
如不服本判決應於收受本判決送達後10日內向本院提出上訴書狀
，其未敘述上訴理由者，並得於提起上訴後10日內向本院補提理
由書狀（均須按他造當事人之人數附繕本）「切勿逕送上級法院
」
中    華    民    國    97    年    7     月    31    日
                              書記官   賀燕花
附錄本案論罪科刑法條全文
毒品危害防制條例第10條：
施用第一級毒品者，處6月以上5年以下有期徒刑。
施用第二級毒品者，處3年以下有期徒刑。


司法院資訊處製作；財團法人民間司法改革基金會備份。
